src/morphology/affixes/propernouns.lexc
LEXICON Z1ateq_noqZmorf
+Sem/Hum+KKUT+Der/nn:%>%TRUNCkkut	ZPropKKUTZ ;
+Sem/Hum+KKUT+Der/nn+MIU@C.Num@+Der/nn:%>%TRUNCkkormiu@C.Num@	tp ;
+Sem/Hum+KKUT+Der/nn+MIUQ@C.Num@+Der/nn+N+Abs+Sg:%>%TRUNCkkormioq@C.Num@	K ;
+Sem/Hum+NNGUAQ+Der/nn:%>%TRUNCnnguaq	Z1nnguaqZ ;
+Sem/Hum+NNGUAQ+Der/nn+KULUK+Der/nn:%>%TRUNCnnguakkuluk	tup- ;
+Sem/Hum+Prop+QAR+Der/nv:%>%TRUNCqar	IV_r ;
+Sem/Hum+SUAQ+Der/nn:%>%TRUNCrsuaq	Z2aqZ ;
+Sem/Hum+TUQAQ+Der/nn:%>%TRUNCtoqaq	Z1+qaZ ;
+Sem/Hum+Prop+U+Der/nv:%>%TRUNCu	IV_voq ;
+Sem/Hum+Prop+U+Der/nv+NIRAR+Der/vv:%>%TRUNCunerar	TV ;
		Zateq_noqZ ;

LEXICON Z1ateq_meqZmorf
+Sem/Hum+KKUT+Der/nn:%>%TRUNCkkut	ZPropKKUTZ ;
+Sem/Hum+KKUT+Der/nn+MIU@C.Num@+Der/nn:%>%TRUNCkkormiu@C.Num@	tp ;
+Sem/Hum+KKUT+Der/nn+MIUQ@C.Num@+Der/nn+N+Abs+Sg:%>%TRUNCkkormioq@C.Num@	K ;
+Sem/Hum+NNGUAQ+Der/nn:%>%TRUNCnnguaq	Z1nnguaqZ ;
+Sem/Hum+NNGUAQ+Der/nn+KULUK+Der/nn:%>%TRUNCnnguakkuluk	tup- ;
+Sem/Hum+Prop+QAR+Der/nv:%>%TRUNCqar	IV_r ;
+Sem/Hum+SUAQ+Der/nn:%>%TRUNCrsuaq	Z2aqZ ;
+Sem/Hum+TUQAQ+Der/nn:%>%TRUNCtoqaq	Z1+qaZ ;
+Sem/Hum+Prop+U+Der/nv:%>%TRUNCu	IV_voq ;
+Sem/Hum+Prop+U+Der/nv+NIRAR+Der/vv:%>%TRUNCunerar	TV ;
		Zateq_meqZ ;




! Desse 4 leksika er til namna frå dannames.txt (Lingsoft), 
! som er lagt til i ateq-kal-lex.txt -fila.

LEXICON Z1geopropZ
:%PROP	Z1geoSZmorf ;
!	# ;

!LEXICON Z1geopropPZ
!:%PROP	Z1geoPZmorf ;
!	# ;

!LEXICON Z1geoZ
!# ;

LEXICON Z1ateqpropZ
:%PROP	Z1ateqZmorf ;

!!Test af femininum tag med stamme på -e. Tidligere Z1ateqpropZ og Z1ateqZmorf
LEXICON Z1Fem_ateqZ
+Sem/Fem:%PROP  Z1ateqZmorf ;

LEXICON Z1Mask_ateqZ
+Sem/Mask:%PROP  Z1ateqZmorf ;

!!Test af femininum tag på navne med grønlandsk fonotaks. Tidligere Z1ateqZmorf
LEXICON Z1Fem_GrlateqZ
+Sem/Fem:  Z1ateqZmorf ;

LEXICON Z1Mask_GrlateqZ
+Sem/Mask:  Z1ateqZmorf ;

LEXICON Z1Fem_tptZ
+Sem/Fem:  Z1ateq_tptZmorf ;

LEXICON Z1Mask_tptZ
+Sem/Mask:  Z1ateq_tptZmorf ;

!LEXICON Z1Fem_atZ
!+Sem/Fem:  Z1ateq_atZmorf ;

LEXICON Z1Mask_atZ
+Sem/Mask:  Z1ateq_atZmorf ;

LEXICON Z1Mask_taqZ !!Akutaq
+Sem/Mask:  Z1ateq_taqZmorf ;

LEXICON Z1Fem_taqZ 
+Sem/Fem:  Z1ateq_taqZmorf ;

LEXICON Z1Mask_saqZ !!Qarasaq
+Sem/Mask:  Z1ateq_saqZmorf ;

!LEXICON Z1Fem_saqZ 
!+Sem/Fem:  Z1ateq_saqZmorf ;

LEXICON Z1Mask_seqZ
+Sem/Mask:  Z1ateq_seqZmorf ;

!LEXICON Z1Fem_seqZ 
!+Sem/Fem:  Z1ateq_seqZmorf ;

LEXICON Z1Mask_leqZ
+Sem/Mask:  Z1ateq_leqZmorf ;

LEXICON Z1Fem_leqZ 
+Sem/Fem:  Z1ateq_leqZmorf ;

!!Det følgende er et forsøg på et gennemgangsleksikon til fornavne af oqs-typen inkl. køn. Testord = Hans
!!Det påregnes, at taggen Sem/Mask (og senere Sem/Fem) vil overflødiggøre Sem/FirstName (og egentlig også Sem/Hum)

LEXICON ZMask_oqsZ
+Sem/Mask:   Zateq_oqsZmorf ;

LEXICON ZFem_oqsZ 
+Sem/Fem:   Zateq_oqsZmorf ;

!!Test afkønsopdelte fornavne på NNGUAQ. Tidligere Z1nnguaq_ateqZmorf
LEXICON Z1Fem_nnguaqZ
+Sem/Fem:   Z1nnguaq_ateqZmorf ;

LEXICON Z1Mask_nnguaqZ
+Sem/Mask:   Z1nnguaq_ateqZmorf ;

LEXICON Z1Mask_araqZ
+Sem/Mask:  Z1ateq+qaZmorf ;
 
LEXICON Z1Fem_araqZ
+Sem/Fem:  Z1ateq+qaZmorf ;

LEXICON Z1Fem_araĸZ
+Sem/Fem:  Z1ateq+ĸaZmorf ;

LEXICON Z1Mask_gaqZ
+Sem/Mask:  Z1ateq_gaqZmorf ;
 
LEXICON Z1Fem_ngaqZ
+Sem/Fem:  Z1ateq_ngaqZmorf ;

!LEXICON Z1Mask_ngaqZ
!+Sem/Mask:  Z1ateq_ngaqZmorf ;
 
LEXICON Z1Fem_gaqZ
+Sem/Fem:  Z1ateq_gaqZmorf ;


LEXICON Z1Mask_goqZ
+Sem/Mask:  Z1ateq_goqZmorf ;
 
!LEXICON Z1Fem_goqZ
!+Sem/Fem:  Z1ateq_goqZmorf ;

LEXICON Z1Mask_qoqZ
+Sem/Mask:  Z1ateq_qoqZmorf ;
 
LEXICON Z1Fem_qoqZ
+Sem/Fem:  Z1ateq_qoqZmorf ;

LEXICON Z1Mask_AĸajaroĸZ ! Kun til et ex på archaisk navn, der næppe nogensinde bliver brugt. NB rĸ-kombinationen håndteret i kal-phon.xfscript
+Sem/Mask+Sem/Hum+Prop+Abs+Sg:	Krestr ;
+Sem/Mask+Sem/Hum+Prop+Rel+Sg:%>%VCTRUNCup	Krestr ;
+Sem/Mask+Sem/Hum+Prop+Trm+Sg:%>%VCTRUNCumut	Krestr ;
+Sem/Mask+Sem/Hum+Prop+Lok+Sg:%>%VCTRUNCume	Krestr ;
+Sem/Mask+Sem/Hum+Prop+Abl+Sg:%>%VCTRUNCumit	Krestr ;

!! Tidligere Z2-ateqZmorf
LEXICON Z2Fem_kZ
+Sem/Fem:   Z2-ateqZmorf ;

LEXICON Z2Mask_kZ
+Sem/Mask:  Z2-ateqZmorf ;

!LEXICON Z2Mask_chZ
!+Sem/Mask:  Z2-ateq_chZmorf ;

!! Nyt lexicon 20180615 Z2suaq_ateqZmorf
LEXICON Z2Fem_suaqZ
+Sem/Fem:   Z2suaq_ateqZmorf ;

LEXICON Z2Mask_suaqZ
+Sem/Mask:  Z2suaq_ateqZmorf ;

LEXICON Z2Mask_niqZ
+Sem/Mask:  Z2ateq_niqZmorf ;

LEXICON Z2Fem_niqZ
+Sem/Fem:  Z2ateq_niqZmorf ;

LEXICON Z2Mask_neqZ !!Saaneq
+Sem/Mask:  Z2ateq_neqZmorf ;

LEXICON Z2Fem_neqZ !!Seqineq
+Sem/Fem:  Z2ateq_neqZmorf ;

LEXICON Z1Mask_iaqZ
+Sem/Mask:  Z1ateq_iaqZmorf ;

LEXICON Z1Fem_iaqZ
+Sem/Fem:  Z1ateq_iaqZmorf ;

LEXICON Z1Fem_iaĸZ
+Sem/Fem:  Z1ateq_iaĸZmorf ;

LEXICON Z1Mask_iaĸZ
+Sem/Mask:  Z1ateq_iaĸZmorf ;

LEXICON Z1Mask_ioqZ
+Sem/Mask:  Z1ateq_ioqZmorf ;

!LEXICON Z1Fem_ioqZ
!+Sem/Fem:  Z1ateq_ioqZmorf ;

LEXICON Z1Mask_naqZ
+Sem/Mask:  Z1ateq_naqZmorf ;

!LEXICON Z1Fem_naqZ
!+Sem/Fem:  Z1ateq_naqZmorf ;

!LEXICON Z1Fem_naĸZ
!+Sem/Fem:  Z1ateq_naĸZmorf ;

!LEXICON Z1Mask_naĸZ
!+Sem/Mask:  Z1ateq_naĸZmorf ;

LEXICON Z1Mask_noqZ
+Sem/Mask:  Z1ateq_noqZmorf ;

!LEXICON Z1Fem_noqZ
!+Sem/Fem:  Z1ateq_noqZmorf ;

!LEXICON Z1Mask_meqZ
!+Sem/Mask:  Z1ateq_meqZmorf ;

LEXICON Z1Fem_meqZ
+Sem/Fem:  Z1ateq_meqZmorf ;


  
! Possessor og possessum i propriumsfraser
! ========================================



LEXICON ZpossessorPZ
+Prop+Rel+Pl: # ;

LEXICON ZpossessorSZ
+Prop+Rel+Sg: # ;


LEXICON ZpossessumZ  !!= * @CODE@ Kalaallit% Nunaat
+Prop+Abs+Sg+3PlPoss:	Krestr ; !ZpossessumZ
+Prop+Rel+Sg+3PlPoss:%>%TRUNCta	Krestr ; !ZpossessumZ
+Prop+Trm+Sg+3PlPoss:%>nut	TrmVb ; !ZpossessumZ
+Prop+Abl+Sg+3PlPoss:%>nit	AblVb ; !ZpossessumZ
+Prop+Abl+Sg+3PlPoss:%>niit	Krestr ; !ZpossessumZ
+Prop+Abl+Sg+3PlPoss:%>ninngaannit	AblVb ; !ZpossessumZ
+Prop+Abl+Sg+3PlPoss:%>ninngaanniit	Krestr ; !ZpossessumZ
+Prop+Lok+Sg+3PlPoss:%>ni	LokVb ; !ZpossessumZ
+Prop+Aeq+Sg+3PlPoss:%>tut	Krestr ; !ZpossessumZ
+Prop+Ins+Sg+3PlPoss:%>nik	Krestr ; !ZpossessumZ
+Prop+Via+Sg+3PlPoss:%>%TRUNCtigut	ViaVb ; !ZpossessumZ

LEXICON ZpossessumSZ  !!= * @CODE@ Kalaallit% Nunaat
+Prop+Abs+Sg+3SgPoss:	Krestr ; !ZpossessumZ
+Prop+Rel+Sg+3SgPoss:%>%TRUNCta	Krestr ; !ZpossessumZ
+Prop+Trm+Sg+3SgPoss:%>nut	TrmVb ; !ZpossessumZ
+Prop+Abl+Sg+3SgPoss:%>nit	AblVb ; !ZpossessumZ
+Prop+Abl+Sg+3SgPoss:%>niit	Krestr ; !ZpossessumZ
+Prop+Abl+Sg+3SgPoss:%>ninngaannit	AblVb ; !ZpossessumZ
+Prop+Abl+Sg+3SgPoss:%>ninngaanniit	Krestr ; !ZpossessumZ
+Prop+Lok+Sg+3SgPoss:%>ni	LokVb ; !ZpossessumZ
+Prop+Aeq+Sg+3SgPoss:%>tut	Krestr ; !ZpossessumZ
+Prop+Ins+Sg+3SgPoss:%>nik	Krestr ; !ZpossessumZ
+Prop+Via+Sg+3SgPoss:%>%TRUNCtigut	ViaVb ; !ZpossessumZ
